MICAELA MALDONADO

@ micaelamaldonado79@gmail.com

3518569216

Parrio Parque República Calle Leubuco 5245 Córdoba capital



Estimada(o) Empleador/a

Mi nombre es MICAELA ALICIA MALDONADO. A través de esta carta, me gustaría expresar mi interés por el puesto de Trabajo que tienen en aviso, ya que este corresponde perfectamente a las misiones previas que he realizado y al sector dentro del cual me gustaría seguir evolucionando.

De igual manera, quisiera mencionar que, gracias a mis experiencias y proyectos personales desarrollados, he podido desarrollar ciertas capacidades que hoy desearía poner a vuestra disposición:

Mis conocimientos y experiencias en el sector de Encagada, Moza de salón, Cafetera, Vendedora, en empresas como presente en mis experiencias laborales las cuales me han permitido tener un dominio en Programas o conocimientos adquiridos y como saber dialogar con clientes.

Mi Lenguaje y léxico en dialogar y saber expresarme, me han ayudado a crear buenas relaciones laborales y permitido desarrollarme tanto personal como profesionalmente.

Espero que mi perfil pueda ser útil para poder desempeñar el cargo propuesto y tener la oportunidad de discutir más acerca de la empresa y sus objetivos.

Un cordial saludo, Micaela Maldonado

MICAELA MALDONADO

- @ micaelamaldonado79@gmail.com
- 3518569216
- Barrio Parque República Calle Leubuco 5245 Córdoba capital



Objetivo

Conseguir un puesto de trabajo que me permita aplicar mis experiencias y conocimientos en mi sector y en las distintas áreas de la empresa, para así desarrollarme profesionalmente para el buen desempeño de las funciones asignadas.

Experiencia Profesional

Kiosco Norma

6/01/2018 - 23/06/2018 (6 meses)

Atención al cliente

•Repositor de mercadería

Good Bar

4/09/2018 - 20/09/2019 (1 Año)

Ayudante de cocina

- •Producción y elaboración de comidas Gourmet
- ·Procesados y envasados
- Mantenimiento

Panadería Alameda

2/01/2020 - 14/07/2020 (6 meses)

Atención al cliente

- ·Producción de sándwich
- ·Servicio de cafetería
- •Distribución de ventas

Súper COCO

3/04/2021 - 16/08/2021 (4 meses)

Cajera

•Repositor de mercadería

Barrilete Cosmico

20/08/2021 - 28/05/2022 (10 meses)

Encargada

- Cajera
- •Moza
- ·Ayudante de cocina
- Barista
- •Control y stock de alimentos
- Manejo de planillas (excel)
- ·Organizacion y pedidos de Proveedores

SPLEENDID Tienda de comidas

1/06/2022 - 29/08/2022 (2 meses)

Moza

·Servicio de Eventos



Educación

IPEM 41° Jorge Luis Borges

2013-2018

Secundario

Completo (Puntuacion de 9°)

Cruz del Sacrificio ATSA

2019-2021

Enfermeria Profesional

Incompleto (2 Años) Realice 1mes de práctica en el Hospital Clinicas

Escuela Gastronómica CECAL

2022

Barista

Incompleto (3Meses)

Habilidades

•Trabajo en equipo •Buen desarrollo •Me desempeño con facilidad •Responsable en el trabajo y horario •Buen trato en el ámbito laboral •Disponibilidad: Full time

Información Personal

Fecha de nacimiento : 31/08/2000

Estado civil : Soltera (sin hijos)

Nacionalidad : Argentina (Córdoba capital)

Edad : 22 años